臺灣臺中地方法院民事判決　九十三年度訴字第一四八八號
　　原　　　告　國泰世紀產物保險股份有限公司
　　法定代理人　甲○○
　　訴訟代理人　乙○○
　　被　　　告　丙○○
當事人間損害賠償事件，本院於中華民國九十三年八月十日言詞辯論終結，判決如下
：
    主      文
被告應給付原告新臺幣壹佰肆拾萬元，及自民國九十三年六月五日起至清償日止，按
週年利率百分之五計算之利息。
訴訟費用由被告負擔。
本判決於原告以新臺幣肆拾陸萬陸仟元為被告供擔保後，得假執行。
    事實及理由
一、原告主張：原告強制汽車責任保險單第l50390Gl50556號所承保被告所有之ＫＴ
    Ｒ－２５５號機車由被告駕駛，於民國九十一年四月三十日清晨五時十分許，於
    飲酒後，呼氣酒精濃度值達零點三一毫克情形下，沿臺中縣大雅鄉○○路○段，
    由大雅鄉往清水鎮方向行駛，途經大雅鄉○○路○段二三六號附近路段，見前方
    訴外人劉生麟（下稱被害人）晨起於路邊慢跑，因閃避不及致追撞被害人，造成
    被害人頭部外傷併顏面骨骨折、右脛腓骨骨折、右鎖骨骨折，經判定為殘廢等級
    第一級。原告業已依與被告間之強制汽車責任保險契約賠付被害人一級殘廢給付
    新台幣（下同）一百四十萬元，爰依兩造間強制汽車責任係險契約第五條第一項
    第一款及強制汽車責任保險法第二十七條第一款規定，應由被告負償還之責。並
    聲明：除假執行擔保金額外，如主文所示。
二、被告則以：案發當時雖有飲酒，但未因而肇事等語置辯。並聲明：駁回原告之訴
    及假執行之聲請。
三、得心證之理由：
（一）被告駕駛其所有ＫＴＲ－２５５號機車，於九十一年四月三十日清晨五時十分
      許，於飲酒後呼氣酒精濃度值達○．三一毫克情形下，沿臺中縣大雅鄉○○路
      ○段由大雅鄉往清水鎮方向行駛，途經大雅鄉○○路○段二三六號附近路段，
      未注意前方被害人晨起於路邊慢跑，致追撞被害人，造成被害人頭部外傷併顏
      面骨骨折、右脛腓骨骨折、右鎖骨骨折，肢體殘障之重傷害等情，為兩造所不
      爭，復有測試觀察職務報告表、呼氣酒精測試表、交通事故調查報告表、臺中
      縣警察局舉發違反道路交通管理事件通知單各一紙及照片五張，附於本院九十
      二年交易字第四二三號刑事庭卷宗可稽，並經本院依職權查核屬實，堪信真實
      。又被告駕駛之前揭機車係向原告投保強制汽車責任保險，保單號碼為
      l50390Gl50556號，原告業已依與被告間之強制汽車責任保險契約賠付被害人
      一百四十萬元等情，亦未據被告爭執，復據原告提出理賠計算書、領款收據在
      卷可按，堪信真實。
（二）被告雖以車禍當時雖有飲酒，但未因而肇事等語置辯，而臺灣臺中地方法院檢
      察署檢察官固亦以其當時未達不能安全駕駛動力交通工具之程度，而就其公共
      安全罪嫌為不起訴處分，有該署九十一年度偵字第八七四八號不起訴處分書影
      本在卷可按。惟查，被告於事故發生時因飲酒而呼氣酒精濃度值達○．三一毫
      克，已違反道路交通安全規則第一百十四條汽車駕駛人飲用酒類或其他類似物
      後其吐氣所含酒精濃度超過每公升○‧二五毫克不得駕車之規定，且被告既自
      承發現被害人慢跑中由邊線一直偏向外車道，因一時閃避不及撞擊被害人（參
      臺灣臺中地方法院檢察署九十一年度偵字第二○四六二號卷宗內九十一年四月
      三十日警詢筆錄），故衡情於清醒狀態下，常人應有足夠時間注意車前狀況（
      如放慢行車速度等），以避免事故之發生，要難謂被告於肇事前喝酒對其駕車
      無影響。此外，被告因酒醉而使其正常騎車之注意力降低，因而肇事等情，本
      院九十二年交易字第四二三號刑事判決亦同此認定，有該判決在卷可按。故被
      告以前詞置辯，不足採信。
（三）按被保險汽車發生汽車交通事故，加害人酒醉而駕車者，保險人仍應依本法規
      定給付保險金，但得在給付金額範圍內，向加害人求償，強制汽車責任保險法
      第二十七條第一款定有明文；而兩造間強制汽車責任條款第五條第一項第一款
      亦有同此約定，同項第二款前段復有：前項第一款所稱酒醉係指飲酒後吐氣所
      含酒精成分超過每公升○‧二五毫克之約定，有該條款附卷可憑。被告飲酒後
      吐氣所含酒精濃度已超過每公升○‧二五毫克而駕車發生交通事故，原告主張
      依強制汽車責任保險法第二十七條第一款及兩造間強制汽車責任條款第五條規
      定，請求被告賠償其給付被害人之金額，自屬有據。
（四）從而，原告主張被告應給付一百四十萬元，及自起訴狀繕本送達翌日即九十三
      年六月五日起至清償日止，按週年利率百分之五計算之利息，為有理由，應予
      准許。又原告陳明願供擔保，請求宣告假執行，經核無不合，爰酌定相當之擔
      保金額准許之。
四、訴訟費用負擔及假執行之依據：民事訴訟法第七十八條、第三百九十條第二項。
中　　　華　　　民　　　國　　九十三　　年　　　八　　　月　　三十一  　日
                                        臺灣臺中地方法院民事第二庭
~B法　　　官　陳宗賢
正本係照原本作成
如對本判決上訴須於判決送達後二十日內向本院提出上訴狀。
中　　　華　　　民　　　國　　九十三　　年　　　八　　　月　　三十一  　日
~B法院書記官
